# 股改后，处置长期股权投资成本法转为权益法

提问人：田键泯 时间：2020-04-21 13:16:58
@chenyiwei，陈版主，现有一问题如下：
被审计单位已完成股改，股改后处置长期股权投资，追溯调整投资收益，进而影响以前年度的净资产，问：
此时追溯调整后的净资产与以前年度的验资报告净资产差异应当如何衔接或解释处理？
如果陈版主有相关完整案例，望解答指点，谢谢！

回答人：chenyiwei
gia追溯调整完全系由会计处理的技术性原因造成，不代表以往出资不实，不应据此调整以前年度股改的结果。